臺灣高等法院臺中分院刑事判決　　 94年度上更(一)字第170號
上　訴　人
即　被　告　戊○○
　　　　　　　　　　號(
指定辯護人　本院公設辯護人　丙○○
上列上訴人因毒品危害防制條例案件，不服臺灣臺中地方法院93
年度訴字第1914號中華民國93年11月24日第一審判決（起訴案號
：臺灣臺中地方法院檢察署93年度偵字第9810號），提起上訴，
經判決後由最高法院發回更審，本院判決如下：
    主　  文
原判決撤銷。
戊○○共同連續販賣第一級毒品，處有期徒刑柒年陸月，販賣第
一級毒品海洛因所得財物新台幣仟元沒收之，如全部或一部不
能沒收時，以其財產抵償之；又連續轉讓第一級毒品，處有期徒
刑壹年貳月。應執行有期徒刑捌年陸月；販賣第一級毒品海洛因
所得財物新台幣仟元沒收之，如全部或一部不能沒收時，以其
財產抵償之。
    事　  實
一、戊○○與綽號「嫂子」之成年女子丁○○○（現由原審法院
    另案審理中）基於販賣第一級毒品海洛因營利之共同概括犯
    意聯絡，於戊○○之國中時期學弟乙○○先以電話與「嫂子
    」之丁○○○聯絡購買第一級毒品海洛因事宜並約定交付地
    點後，再由戊○○將第一級毒品海洛因送交予乙○○，以此
    方式，連續於民國（下同）九十三年五月十一日上午十時許
    在臺中縣豐原市○○路豐原高中附近、同年月十九日上午十
    時許在同路豐原高中附近及同年月二十一日上午十時許在同
    路豐村國小附近，連續三次共同販賣第一級毒品海洛因予乙○○施用，每次一小包，每小包新台幣（下同）一千元，乙○○再將每次代價一千元交予戊○○，之後由戊○○將該價
    款轉交給丁○○○，戊○○則每送一次海洛因給乙○○，即
    從丁○○○處獲得一包值約五百元（即約值一千元海洛因之
    ㄧ半）之海洛因以為報酬。又戊○○因與乙○○係友人關係
    ，另基於轉讓第一級毒品海洛因之概括犯意，自九十三年五
    月初起至同年五月中旬止，在其台中縣豐原市○○里○○路
    六八巷一一八弄六號住處，連續三次無償轉讓第一級毒品海
    洛因予乙○○施用，每次約Ｏ‧五公克。嗣於九十三年五月
    二十四日十六時十分許，戊○○在臺中縣豐原市○○路豐原
    高中附近其所駕駛之車牌號碼二Ｔ─三一八一號自小客車上
    持有供己施用之第一級毒品海洛因二十三包合計淨重六．八
    九公克（空包裝重四．九四公克），及盛裝該二十三包海洛
    因之外包裝袋〈署名三十〉一包（個），為警當場查獲（戊○○因施用毒品罪，經原審法院另案判處有期徒刑九月，扣
    案第一級毒品海洛因二十三包合計淨重六．八九公克，沒收
    銷燬之，並已確定）。
二、案經臺中縣警察局豐原分局報請臺灣台中地方法院檢察署檢
    察官偵查起訴。
    理　  由
一、訊據上訴人即被告戊○○對於與丁○○○共同連續販賣海洛
    因部份之犯行，坦稱：「（對於證人丁○○○所言，有何意
    見？）證人所言屬實，確實是乙○○打電話向丁○○○購買
    海洛因，我幫丁○○○送海洛因給乙○○，然後將收到的價
    款每次一千元合計三千元交回去給丁○○○，丁○○○在我
    每次完成工作之後會免費提供海洛因給我吸食」、「（你所
    稱的『嫂子』是否就是在庭上證人丁○○○〈當庭指認〉？
    ）是」、「‧‧‧有在上述時間、地點（指九十三年五月十
    一日上午十時許在臺中縣豐原市○○路豐原高中附近、同年
    月十九日上午十時許在同路豐原高中附近及同年月二十一日
    上午十時許在同路豐村國小附近）將嫂子交給我的海洛因送
    去交給乙○○」等語甚詳；另其對於連續轉讓三次海洛因予
    證人乙○○之事實亦不諱言。且查：
  (一)證人丁○○○於本院審理時亦結證稱：「（你是否認識在庭
    被告戊○○〈當庭指認〉？）認識」、「（你的綽號是『嫂
    子』是嗎？）是」、「（九十三年五月十一日上午十點、九
    十三年五月十九日上午十點、九十三年五月二十一日上午十
    點，你是否曾經各交價格一千元的海洛因各一小包給戊○○
    ，要他交給購買者乙○○？）有」、「戊○○是不是專門替
    你送毒品給買毒品的人？）是別人向我購買海洛因，我叫他
    送去給購買者」、「（戊○○為何願意替你送毒品？）因為
    我免費提供他毒品吸用」、「（本案你請戊○○送海洛因三
    次，每次一小包都是一千元是嗎？）是」、「（每次交易所
    得一千元合計三千元，戊○○是否都有交給你？）有」、「
    （你剛剛所說的「毒品」是「海洛因」的意思嗎？）是」、
    「（戊○○幫你送一次海洛因，你會免費提供海洛因給戊○○吸用，數量有多少？）約價值一千元海洛因的一半」、「
    （你請戊○○送三次的海洛因給購買者，是否就是在法庭之
    證人（乙○○）〈當庭指認〉？）是」等語明確。再證人乙○○於本院審理時亦到庭證稱：「（九十三年五月十一、十
    九、二十一日三次你有購買海洛因，打電話給誰？向誰購買
    ？）是打電話向庭上的丁○○○購買，每次一千元」、「（
    海洛因由誰交給你？）戊○○」、「（為何會由戊○○拿給
    你？）當時嫂子叫我在那裡等，我在那裡等就看到戊○○送
    來，我原來不知道送海洛因的人是戊○○」、「（你有無與
    戊○○共同向嫂子購買海洛因？）本案之前有，但本案這三
    次並非與戊○○一起購買的」等語屬實，被告上開於本院審
    理時之供述，與事實相符，堪予憑採。而證人丁○○○於本
    院作證時雖曾一度陳稱：「（戊○○是負責將海洛因交付給
    購買海洛因的人的工作是嗎？）他打電話給我，我問他買海
    洛因做何用，他說他和他朋友共同出錢購買的」云云，然此
    與被告前揭所供：「確實是乙○○打電話向丁○○○購買海
    洛因，我幫丁○○○送海洛因給乙○○‧‧‧」，及證人乙○○前開所證：「‧‧‧本案這三次並非與戊○○一起購買
    的」等語不侔，足見證人丁○○○此部份所證，係一時為迴
    護被告所為之不實證述，自非可採。
  (二)被告戊○○坦稱如上之事實，惟仍於本院審理時辯稱：「我
    沒有販賣海洛因」云云；另其於本院前審亦辯稱僅係幫綽號
    「嫂子」交付海洛因予證人乙○○，並無販賣行為云云，且
    其前審之辯護人亦為被告辯護稱被告所為頂多僅係幫助犯云
    云。然本案被告連續三次將證人乙○○向丁○○○所購買之
    海洛因交付給乙○○，且連續三次收取乙○○購買海洛因之
    價款，並交付給丁○○○，足見其並非偶一為之，且丁○○○於被告每送一次海洛因給乙○○，會送約值五百元（即一
    千元海洛因之一半）之海洛因給被告以為報酬，均已如前述
    ，足徵被告與證人丁○○○就販賣海洛因之行為有犯意聯絡
    、行為分擔，均為共同正犯。而被告既非僅有幫助犯罪之意
    思，且所從事之「交付毒品」及「收取販毒款項」等行為又
    係構成要件以內之行為，按之「正犯與從犯之區別係以犯人
    之犯意及客觀之犯行為標準，凡以自己犯罪之意思而參與犯
    罪，無論其所參與者是否犯罪構成要件之行為，皆為正犯，
    其以幫助他人犯罪之意思而參與犯罪，其所參與者苟係犯罪
    構成要件之行為亦為正犯，必以幫助他人犯罪之意思而參與
    犯罪，其所參與者又為犯罪構成要件以外之行為始為從犯」
    （最高法院45年度台上字第1576號裁判意旨參照），被告所
    為自應屬正犯，並非幫助犯。被告於本院前開所辯應係對於
    刑法共同正犯之意義未盡瞭解所為之辯詞，及其於本院前審
    所辯暨其前審辯護人所為之辯護，均無可採。
  (三)復按非法販賣海洛因，係政府大力嚴格查緝之違法行為，非
    可公然為之，而每次買賣之價量，亦隨時隨雙方關係之深淺
    、當時之資力、需求程度及對行情之認知等因素而機動調整
    ，因之販賣之利得，除經坦承犯行，或價量均達到明確外，
    委難察得實情，職是之故，縱未確切查得販賣賺取實際差價
    ，但除別有事證，足認係按同一價格轉讓確未牟利者外，尚
    難執此認非法販賣之事證有所不足，致知過坦承者難辭重典
    ，飾詞否認者反得逞僥倖，而失情理之平。況且，海洛因價
    格昂貴，取得不易，凡為販賣之不法勾當者，苟無利可圖，
    應無甘冒被查緝法辦重刑之危險，平白無端義務為該買賣之
    工作，是其販入之價格必較售出之價格低廉，而有從中賺取
    買賣差價牟利之意圖及事實，應屬合理之認定。本件被告與
    證人丁○○○共同以每小包一千元之價格交付海洛因予證人
    乙○○三次，且丁○○○於被告每送一次海洛因給乙○○，
    會送約值五百元（即一千元海洛因之一半）之海洛因給被告
    以為報酬，已如前述，足徵被告與證人丁○○○就販賣海洛
    因之行為確有利得，而有營利意圖甚明。
  (四)次訊據被告戊○○對於右揭時、地連續三次轉讓第一級毒品
    海洛因予證人乙○○之事實，坦稱：「（另外戊○○因與乙○○係友人關係，另基於轉讓第一級毒品海洛因之概括犯意
    ，自九十三年五月初起至同年五月中旬止，在其台中縣豐原
    市○○里○○路六八巷一一八弄六號住處，連續三次無償轉
    讓第一級毒品海洛因予乙○○施用，每次約Ｏ‧五公克？）
    是」等語甚詳，核與證人乙○○於原審審理時（見原審卷第
    一一五頁），及於本院審理時所證述情節相符，所為自白核
    與事實相符，自堪憑採。雖被告於本院審理時質疑其拿海洛
    因給乙○○施用，這樣算是轉讓嗎？然按毒品危害防制條例
    第八條所稱之轉讓，應指基於讓與毒品之意思，無償將所有
    之毒品轉予他人取得所有權而言。查本件被告既將海洛因送
    給證人乙○○，所為自屬「轉讓」之行為，其上開質疑應係
    對於轉讓之法律意義未盡瞭解所致，亦無可採。
  (五)復查，被告於本院審理時供稱：「你所稱的『嫂子』是否就
    是在庭上證人丁○○○〈當庭指認〉？）是」、「（你曾否
    提供『嫂子』的線索給警方？）沒有」、「（是否你配合警
    方，警方才能抓到『嫂子』？）不是、「（你的意思是警方
    抓到丁○○○，並非因你提供線索並配合警方才抓到丁○○○嗎？）是」等語甚詳；另稽諸本院所調閱之原審法院94年
    度訴字第1682號丁○○○毒品危害防制條例案全卷資料，亦
    無關於被告戊○○供出毒品來源因而破獲丁○○○之事證；
    且證人丁○○○於本院審理時亦證稱：「我是接到檢察官的
    傳票自己去開庭，然後就被收押」等語。顯徵另案之被告即
    證人丁○○○並非因被告戊○○有所謂供出毒品來源因而被
    破獲之情形，被告戊○○自無毒品危害防制條例第十七條所
    謂供出毒品來源，因而破獲者，得減輕其刑規定之情形存在
    。
  (六)本案事證已臻明確，被告於準備程序原否認有於前揭認定販
    賣海洛因之時間、地點，交付三次海洛因給證人乙○○之事
    實，而與公設辯護人聲請本院向「上本租車行」調查被告向
    該車行租用車牌號碼二Ｔ─三一八一號自小客車之起訖時間
    。然公設辯護人嗣陳報「上本租車行」營業之該址已無營業
    ，有陳報狀一份在卷可憑（見本院卷第38頁）；且經本院自
    行進入台中縣政府網站查詢該行之營利事業登記資訊，結果
    亦「查無資料」，有營利事業登記基本資料查詢結果二張在
    卷可據（見本院卷第47、48頁），本院依現有資料已難以查
    證，況被告販賣海洛因之事證依前所述已極明確，此部份自
    無再行繼續查證之必要。被告戊○○犯行堪以認定，自應依
    法論科。
二、核被告所為，係犯毒品危害防制條例第四條第一項之販賣第
    一級毒品罪，及同條例第八條第一項之轉讓第一級毒品罪。
    被告戊○○為販賣及轉讓而持有第一級毒品海洛因之低度行
    為，應分別為其販賣及轉讓第一級毒品之高度行為所吸收，
    均不另論罪。被告與證人丁○○○就前揭販賣第一級毒品犯
    行，有犯意之聯絡，行為之分擔，為共同正犯。被告所為前
    開販賣第一級毒品、轉讓第一級毒品之數行為，時間緊接，
    且分別犯構成要件同一之罪名，顯係各基於概括之犯意反覆
    為之，均為連續犯，爰均依刑法第五十六條之規定以一罪論
    。被告所犯上開二罪，犯意各別，犯罪構成要件不同，應予
    分論併罰。查被告與證人丁○○○圖利而販賣毒品，戕害國
    民健康、助長施用毒品惡習，其行為固屬非是，然其販賣毒
    品之期間不長、獲利非鉅，經查獲之販賣對象僅係證人乙○○一人，就全部犯罪情節觀之，尚非極為重大，且本件被告
    販賣毒品係以一小包一千元出售，應僅係零星之小額交易，
    其惡性與犯罪情節相較於大量走私進口或長期販賣毒品之「
    大盤」、「中盤」毒販有重大差異，倘概科以法定本刑死刑
    、無期徒刑，誠為情輕法重，猶嫌過苛，本院衡其犯罪情狀
    ，認被告就販賣第一級毒品犯行縱科處無期徒刑，在客觀上
    仍足以引起一般人同情，爰依刑法第五十九條規定，就被告
    販賣第一級毒品犯行減輕其刑。
三、原審認被告犯罪事證明確，予以論罪科刑，固非無見，然：
    被告為警查獲時所扣得之前揭海洛因，並非為販賣而持有之
    海洛因，原判決主文於販賣第一級毒品罪名部分併予宣告沒
    收銷燬之，且原判決未能明確認定綽號「嫂子」之人即為證
    人丁○○○，均有未洽。又起訴書所記載之部分犯罪事實：
    「戊○○在‧‧‧自小客車上提供海洛因予乙○○施用時，
    為警當場查獲‧‧‧」，與原判決所認定之：「‧‧‧戊○○在‧‧‧自小客車上欲提供第一級毒品海洛因予乙○○施
    用時，為警當場查獲‧‧‧」有所差異，前者係稱「提供」
    ，後者係認「欲提供」，二者並不相同，然原判決並未敘明
    何以其所認為「欲提供」而非「提供」，亦嫌理由不備。被
    告於本院準備程序答辯時否認有販賣海洛因之行為，但承認
    有轉讓海洛因之行為，嗣於本院審理時雖供認上開共同連續
    販賣海洛因、連續轉讓海洛因之行為事實，惟仍否認所為係
    販賣海洛因，並質疑送海洛因給乙○○何以即構成轉讓之罪
    責，據以指摘原判決不當，其上訴雖無理由，然原判決既有
    上開可議之處，即屬無可維持，自應由本院將原判決撤銷改
    判。爰審酌被告犯罪之動機、目的、手段、品行、所生危害
    及其為謀個人私利，無視於政府制定毒品危害防制條例之旨
    意，及毒品對於自身健康之戕害並國家對於杜絕毒品犯罪之
    禁令，與丁○○○共同販賣第一級毒品海洛因，足以使購買
    施用者導致精神障礙與性格異常，甚至造成人民生命健康受
    損之危險以及成癮性，其戕害國人身體健康，且有危害社會
    安全之虞，並造成毒品之泛濫，所生危害非輕，然其販賣次
    數經查有據者僅此三次，數量非鉅，暨犯後於本院審理時之
    良好態度等一切情狀，分別量處如主文第二項所示之刑，並
    定其應執行刑，以資懲儆。
四、被告連續販賣第一級毒品海洛因三次，所得財物共三千元，
    係因犯毒品危害防制條例第四條第一項之罪所得之財物，應
    依毒品危害防制條例第十九條第一項規定，併予宣告沒收之
    ，如全部或一部不能沒收時，以其財產抵償之。至扣案之第
    一級毒品海洛因二十三包合計淨重六．八九公克（空包裝重
    四．九四公克）及盛裝該二十三包海洛因之外包裝袋〈署名
    三十〉一包，此部份係供被告自行施用之物（詳如後述）；
    另扣案之被告戊○○所使用○九五二─七三六九九五號行動
    電話（含ＩＣ卡）一具、現金六千元，均無證據可資證明上
    開物品係被告用以觸犯前開販賣第一級毒品罪或轉讓第一級
    毒品罪所用或所得之物，均與本件被告前揭所為共同販賣第
    一級毒品海洛因或同條例第八條第一項之轉讓第一級毒品罪
    部分無關，自不得於本案為沒收之諭知，附此敘明。
五、公訴意旨另以：被告除有前揭本院所認定連續三次提供海洛
    因給乙○○施用之行為外，另於九十三年五月二十四日十六
    時十分許，在臺中縣豐原市○○路豐原高中附近其車牌號碼
    二Ｔ（誤載為二Ｊ）─三一八一號自小客車上提供海洛因予
    乙○○施用時，為警當場查獲，並扣得第一級毒品海洛因二
    十三包，認被告此部份亦屬轉讓海洛因犯行之ㄧ部分行為。
    訊據被告戊○○對其於上開時、地，為警查獲海洛因二十三
    包之事實，固不諱言，惟辯稱該二十三包海洛因係供己施用
    ，不是要送給乙○○的等語。經查：
  (一)被告為警查獲時所查扣之海洛因二十三包經囑託法務部調查
    局鑑定結果，確屬第一級毒品海洛因，合計淨重六．八九公
    克（空包裝重四．九四公克）無訛，此有該局九十三年六月
    二十九日調科壹字第一二○○一三九七二號鑑定通知書一份
    附卷可憑（見偵查卷第一一七頁），並有該二十三包海洛因
    扣押可證，被告所持有者確為第一級毒品海洛因，固無庸疑
    。
  (二)次查，該二十三包海洛因係放在被告駕駛之前開車輛手煞車
    置物處（即置杯座）而為警查扣，此有查獲時之照片在卷可
    稽（見偵查卷第25頁下方照片）；而該二十三包海洛因被查
    扣時之狀態係全部裝在一較大之透明夾鏈袋內，此亦有照片
    二張在卷可憑（見偵查卷第25頁下方、27頁照片）；而警方
    並未在證人乙○○處扣得海洛因，復有扣押物品目錄表、搜
    索扣押筆錄在卷可參。且證人乙○○於偵查中證稱：「（警
    方查獲的時候，你為何會在戊○○車上？）是簡明文打電話
    給我叫我去找他，我一到場剛上車警方就來了」（見偵查卷
    第91頁），於本院審理時亦證稱：「我一上車就被警方押住
    了」等語，堪認證人乙○○甫入被告車上即遭警方逮獲，被
    告尚無交付海洛因予證人乙○○，證人乙○○亦無自被告處
    接手該二十三包海洛因，而於接手中途突遭警方人員一擁而
    上，致受讓該海洛因之行為尚未完成之情。
  (三)又查，被告於警詢時供稱該二十三包海洛因係其所有，且稱
    ：「（你所持有的海洛因的包裝中有一個標籤貼數字三十，
    是何意義？）原本有三十包，七包已被我施用完畢」等語（
    見偵查卷第八頁反面）；於偵查中又供稱：「（當天為何會
    與乙○○一起被警查獲？）我當天是去載乙○○，準備一起
    去施打毒品」、「（帶這麼多毒品在外面作什麼？）當天才
    拿到而已，乙○○打電話給我，才要一起去施用毒品而已」
    （見偵查卷第102、103頁）；復於本院審理時供稱：「（被
    警方查獲的那二十三包海洛因你要拿去哪裡？做何用途？）
    是我自己要使用的」、「（那二十三包海洛因是否你準備送
    給乙○○的？）不是」等語。而證人乙○○於本院審理時亦
    到庭證稱：「（那二十三包海洛因是否戊○○準備免費送給
    你的？）戊○○沒有說」、「（你是否知道置物箱內有置放
    二十三包海洛因？）不知道」、「（戊○○有無說那二十三
    包海洛因要拿去做何用途？）沒有，我一上車就被警方押住
    了」等語。是依被告所供、證人乙○○所證，該二十三包海
    洛因係供被告自行施用之物，雖被告於偵查中曾供稱要與乙○○一起去施用，然乙○○原不知被告所駕駛之車內有二十
    三包海洛因，且被告亦未告知要送海洛因給乙○○吸用，則
    被告縱內心有要提供海洛因給乙○○施用之想法，然亦止於
    其內心之想法，並未將轉讓海洛因之意思表諸於外，且乙○○亦未接獲被告要讓與海洛因給伊之訊息亦明。
  (四)被告僅止於心中存有要提供海洛因給證人乙○○施用之想法
    ，且實際上並未交付海洛因即為警查獲，顯然被告尚未著手
    轉讓海洛因之行為，按之毒品危害防制條例第八條規定，並
    未處罰預備轉讓罪，被告此部分行為自屬不罰。另被告自始
    否認該二十三包海洛因係供販賣之用；雖證人乙○○於警詢
    時曾一度指稱其於九十三年五月二十四日十六時十分許，與
    被告一起為警查獲時，係欲向被告購買海洛因，然此為被告
    所堅決否認，且證人乙○○於警詢時亦未陳明其欲購買幾包
    海洛因？買賣價款如何？而證人乙○○自偵查起即否認查獲
    當天是要向被告購買海洛因施用，是尚難以遽採證人乙○○
    於警詢時一時籠統未明之陳述，而為不利於被告之認定；另
    查扣之海洛因數量雖有二十三包，然淨重僅有六．八九公克
    ，其重量亦非鉅大至不足以認定此為供被告自行施用所用之
    物，此外又查無其他積極明確之證據足以認定該二十三包海
    洛因為供販賣之用，被告辯稱係供己施用，尚非不可採信。
    公訴人於起訴書即未認定該二十三包海洛因係供被告販賣之
    用；且因被告經採尿送驗結果呈嗎啡陽性反應，此有台中縣
    警察局豐原分局委託鑑驗尿液代號與真實姓名對照表、中山
    醫學大學附設醫院藥物濫用檢測中心確認結果報告各一份在
    卷可稽（見偵查卷第19頁、118 頁），檢察官遂另起訴被告
    施用第一級毒品海洛因之犯行，此部分並經原審法院於93年
    7月9日以93年度訴字第1371號判決判處被告有期徒刑九月，
    扣案第一級毒品海洛因二十三包合計淨重六．八九公克，沒
    收銷燬之，並已確定，有該判決一份在卷可參，益徵該二十
    三包海洛因係供被告自行施用之物。此外，復查無其他積極
    明確之證據足以證明被告有上開轉讓之行為，不能證明被告
    犯罪，惟因公訴人認被告此部分犯行與前開經起訴而為有罪
    認定之轉讓第一級毒品犯行間，有連續犯之裁判上一罪關係
    ，爰不另為無罪之諭知，併予敘明。
六、據上論斷，應依刑事訴訟法第三百六十九條第一項前段、第
    三百六十四條、第二百九十九條第一項前段、毒品危害防制
    條例第四條第一項、第八條第一項、第十九條第一項，刑法
    第十一條、第二十八條、第五十六條、第五十九條、第五十
    一條第五款，判決如主文。
本案經檢察官甲○○到庭執行職務。
中　　華　　民　　國　　94　　年　　8 　　月　　11　　日
                刑事第四庭  審判長法　官　洪　耀　宗
                                  法　官　陳　欣　安
                                  法　官　江　德　千
上列正本證明與原本無異。
如不服本判決應於收受送達後十日內向本院提出上訴書狀，其未
敘述上訴之理由者並得於提起上訴後十日內向本院補提理由書（
均須按他造當事人之人數附繕本）。
                                  書記官　吳　麗　琴
中　　華　　民　　國　　94　　年　　8 　　月　　11　　日
【附錄論罪科刑法條】
毒品危害防制條例第四條第一項
製造、運輸、販賣第一級毒品者，處死刑或無期徒刑；處無期徒
刑者，得併科新臺幣一千萬元以下罰金。
毒品危害防制條例第八條第一項：
轉讓第一級毒品者，處一年以上七年以下有期徒刑，得併科新臺
幣一百萬元以下罰金。　　　　　　　　　　　　　　　　　Ｉ
